Inventaris van de kopieën der archieven van de Gaarders van de impost op het trouwen en begraven in Reeuwijk
Nationaal Archief, Den Haag
DTB Gaarders kopie Zuid-Holland; Reeuwijk
DTB Reeuwijk
0 0
GEGAAZH090
??? meter; ??? inventarisnummers
Gescande fotokopieën van normale geschreven en gedrukte teksten. De Nederlandstalige stukken van vóór ca. 1700 zijn geschreven in het gotische cursiefschrift, met name in de oud-Hollandse klerkencursief.
Nationaal Archief, Den Haag
Gaarders van de impost op het trouwen en begraven te Reeuwijk
Tussen 1695 en 1806 werd in het gewest Holland een speciale belasting (impost) geheven op het trouwen en op het begraven. De hoogte van de aanslag was afhankelijk van de welstand van degenen die het huwelijk aangingen resp. degene die begraven werd. In deze archieven vindt men, geordend op datum van aanslag, de namen van de huwelijkspartners/overledenen en gegevens omtrent de aanslag.
Archiefvorming
Geschiedenis van het archiefbeheer
De verwerving van het archief
3.04
Aanwijzingen voor de gebruiker
Openbaarheidsbeperkingen
Volledig openbaar
De collectie is een duplicaat van een archief in eigen beheer.
Materiële beperkingen
Aanvraaginstructie
Van de documenten die in deze archiefinventaris zijn beschreven, kunnen de originelen niet geraadpleegd worden. Deze zijn overgedragen aan het gemeentebestuur van de gemeente vanwaar ze afkomstig zijn, ter opneming en bewaring in de gemeentelijke archiefbewaarplaats.
Verwant materiaal
Beschikbaarheid van kopieën
Beschrijving van de series en archiefbestanddelen
- REEUWIJK (GAARDERSARCHIEVEN)
  De originele gaardersarchieven berusten op het Streekarchief Rijnstreek.
  - Reeuwijk, A.
    - Registers van ontvangst van impost op trouwen en begraven., 1695-1805.; 1.I-3.II
      - 1695 november-1748 september., 1.I-1.II
        - trouwen, 1695-1748., 1.I
        - begraven, 1695-1748., 1.II
      - 1748 october-1788., 2.I-2.II
        - trouwen, 1748-1788., 2.I
        - begraven, 1748-1789., 2.II
      - 1789-1805., 3.I-3.II
        - trouwen, 1789-1805., 3.I
        - begraven, 1789-1805., 3.II
        - 1801-1805.Register van belastingheffing op advertenties in nieuwsbladen betreffende geboorten, huwelijken en sterfgevallen., 3A
          Inliggend: een bijlage uit 1805.
      - Staten en verantwoordingen van trouwen, begraven etc., 1795-1797, 1799-1804., ---
        In Provinciale Gaarder Reeuwijk.
  - Middelburg, B.
    - Register van ontvangst van impost op trouwen en begraven., 1782 maart-1805.; 4
      Tussen de incassoaantekeningen wegens begraven zijn aantekeningen wegens trouwen, 1782 mei 4 en 1794 september 11, gevoegd. Tevens registratie van impost op collaterale successie.
    - Staten en verantwoordingen van trouwen, begraven etc., 1732-1795., ---
      In Provinciale Gaarder Middelburg.
  - Sluipwijk, C.
    - Registers van impost op trouwen en begraven., 1706-1805.; 5-7
      - 1706 mei 30-1708 juni 9., 5
      - 1710 april-1790., 6.I-6.III
        - trouwen, 1710-1790., 6.I
        - begraven, 1710-1759., 6.II
        - begraven, 1760-1790., 6.III
      - 1791-1805., 7
        Tevens opgenomen registratie van overlijdensaangiften, 1806-1811.
    - Staten en verantwoordingen van trouwen, begraven etc., 1708 april-1805., ---
  - Land van Stein en Willems, D.
    - Registers van impost op trouwen en begraven., 1711-1805.; 8-9
      - 1711 mei 23-1770., 8
      - 1771-1805., 9
        Hierin tevens huwelijksaangiften ter secretarie, 1806 januari 2.
    - Staten en verantwoordingen van trouwen, begraven etc., 1674 october-1697 april, 1793., ---